【裁判字號】    97,易,2032
【裁判日期】    970729
【裁判案由】    竊盜
【裁判全文】
臺灣臺北地方法院刑事判決              97年度易字第2032號
公  訴  人  臺灣板橋地方法院檢察署檢察官
被      告  乙○○
                    （現於臺灣新店戒治所執行強制戒治中）
上列被告因竊盜案件，經臺灣板橋地方法院檢察署檢察官提起公
訴（96年度偵字第 28962號），臺灣板橋地方法院受理後，判決
管轄錯誤，並移送本院審理（97年度易字第1225號），本院判決
如下：
    主  文
乙○○竊盜，累犯，處有期徒刑捌月，減為有期徒刑肆月；又竊
盜，累犯，處有期徒刑捌月。應執行有期徒刑拾壹月。
    事  實
一、乙○○前有贓物、違反毒品危害防制條例案件之前科紀錄，
    民國92年間又因竊盜、搶奪案件，分別經臺灣桃園地方法院
    以91年度壢簡字第 703號、92年度訴緝字第41號判決有期徒
    刑5月、8月確定，嗣經臺灣桃園地方法院以92年度聲字第22
    64號裁定定應執行刑為有期徒刑1年確定，於93年4月20日縮
    短刑期執行完畢；93年間又因違反動產擔保交易案件經臺灣
    桃園地方法院以93年度壢簡字第634號判決有期徒刑4月確定
    ，甫於94年 9月12日易科罰金執行完畢（為累犯）。詎仍不
    知悔改，分別基於為自己不法所有之犯意，於下列時間、地
    點為各次竊盜犯行：
  (一)於95年11月某日某時許，在臺北市○○區○○街83號峨嵋停
    車場內，持路旁撿拾之磚塊（起訴書誤載為「不詳方式」）
    打破甲○停放在該處之車牌號碼5768- FF號自用小客車（登
    記車主為格上汽車租賃股份有限公司）之右前車窗後（毀損
    部分未據告訴），竊取車內之ETC、MIO牌衛星導航機各 1臺
    得逞。
  (二)另於96年6月5日上午某時許，在臺北市○○區○○路 2段路
    旁，亦持路旁撿拾之磚塊（起訴書誤載為「不詳方式」）打
    破陳孟良所有停放在該處之車牌號碼BZ- 1403號自用小客車
    之右前車窗後（毀損部分未據告訴），竊取車內之陳孟良所
    有SONY牌汽車音響1臺、皮包1個、背包1個、 PENTAX牌數位
    相機1臺、印鑑1個、衛星導航機1臺、信用卡8張及丙○○之
    車牌號碼5G-6238號賓士牌汽車鑰匙1把得手。嗣於96年8 月
    26日下午1時30分時，乙○○乘坐車牌號碼DI-4989號自用小
    客車行經臺北縣五股鄉○○路 110號前時，因行跡可疑為警
    盤查，警方徵得乙○○同意後搜索該車，當場於車內扣得前
    開遭竊之ETC1臺、賓士車鑰匙1把，因而查悉上情。
二、案經甲○訴由臺北縣政府警察局移送臺灣板橋地方法院檢察
    署檢察官偵查起訴，臺灣板橋地方法院受理後判決管轄錯誤
    ，並移送本院審理。
    理  由
一、訊據被告乙○○對於分別在上開時間、地點以路旁撿拾之磚
    塊敲破車窗玻璃後，竊取車內財物等情均坦承不諱（見本院
    審判筆錄第2、4頁），核與被害人甲○、丙○○於警詢中之
    陳述及證人陳孟良於偵查中之證詞均相符合（見偵查卷第 9
    、11、32頁），被告對於被害人甲○、丙○○於警詢中之陳
    述並無意見，本院審酌該陳述做成時之情況亦屬適當，依刑
    事訴訟法第159條之5 第1項均得作為證據，並有車籍查詢、
    贓物認領保管單、車號查詢汽車車籍等在卷可稽（見偵查卷
    第24、26、27頁、板院卷第70頁），且經檢送扣案賓士車鑰
    匙查詢結果，該鑰匙所配屬之車輛車牌號碼為5G- 6238，車
    主係鉅達建設股份有限公司、使用人為丙○○，亦有臺灣戴
    姆勒克萊斯勒股份有限公司96年10月 1日（96）戴克法發第
    041 號函附卷可參（見偵查卷第28頁），均可佐被告前開出
    於任意性之自白與事實相符，得採為認定事實之證據。本件
    事證明確，被告犯行已堪認定，均應依法論科。
二、核被告所為，均係犯刑法第320條第1項竊盜罪。被告所犯上
    開二罪，犯意各別，行為不同，應分論併罰之。又被告有如
    事實欄所載犯罪科刑，甫於94年 9月12日易科罰金執行完畢
    ，有臺灣高等法院被告前案紀錄表在卷可稽，其於 5年以內
    分別故意再犯本件有期徒刑以上之罪，均為累犯，均應依刑
    法第47條第 1項規定加重其刑。爰審酌被告前有如事實欄所
    載犯罪科刑，有前案紀錄表可參，未知警惕，又犯本件，犯
    罪後雖坦承犯行，但所竊得之財物僅部分由被害人領回，與
    其犯罪之動機、手段、目的等一切情狀，分別量處如主文所
    示之刑。又被告上開95年11月間所為之竊盜犯行犯罪時間係
    在96年 4月24日之前，所犯非中華民國九十六年罪犯減刑條
    例第3條所列之罪，符合減刑條件，依減刑條例第 2條第1項
    第3款減其宣告刑二分之一，故減為有期徒刑4月，並與96年
    6月5日之竊盜犯行定應執行刑。末查，被告持以破壞車窗玻
    璃以竊盜之磚塊均未扣案，且被告供稱磚塊均於行竊後丟棄
    等詞（見本院審判筆錄第 4頁），為免將來執行不易，爰均
    不予宣告沒收，併此敘明。
據上論斷，應依刑事訴訟法第284條之1、第299條第1項前段，刑
法第320條第1項、第47條第1項，第51條第5款，中華民國九十六
年罪犯減刑條例第2條第1項第3款、第7條、第11條、第12條，判
決如主文。
本案經檢察官陳重言到庭執行職務
中    華    民    國    97    年    7     月    29    日
                  刑事第四庭    法  官   黎惠萍
上正本證明與原本無異。
如不服本判決，應於判決送達後10日內向本院提出上訴狀（應抄
附繕本）。告訴人或被害人如對於本判決不服者，應具備理由請
求檢察官上訴，其上訴期間之計算係以檢察官收受判決正本之日
期為準。
                                書記官   張齡之
中    華    民    國    97    年    7     月    29    日
附錄本案論罪科刑法條全文
中華民國刑法第320條
（普通竊盜罪、竊佔罪）
意圖為自己或第三人不法之所有，而竊取他人之動產者，為竊盜
罪，處5年以下有期徒刑、拘役或5百元以下罰金。
意圖為自己或第三人不法之利益，而竊佔他人之不動產者，依前
項之規定處斷。
前二項之未遂犯罰之。


司法院資訊處製作；財團法人民間司法改革基金會備份。
